臺灣高等法院高雄分院刑事判決
111年度上訴字第245號
上  訴  人  
即  被  告  林韋志




選任辯護人  蔡秋聰律師(法扶律師)
上列上訴人因違反毒品危害防制條例案件，不服臺灣屏東地方法
院110年度訴字第403號，中華民國111年1月4日第一審判決（起
訴案號：臺灣屏東地方檢察署110年度偵字第5347、5263、6325
號），提起上訴，本院判決如下：
    主  文
一、原判決關於林韋志就附表一編號1暨定應執行刑部分撤銷。
二、林韋志犯附表一編號1所示之罪，處如附表一編號1「本院判
    決結果及主文」欄所示之刑及沒收。
三、其他上訴駁回（即附表一編號2部分）。
四、林韋志上開撤銷改判部分所處之刑，與駁回上訴部分所處之
    刑，應執行有期徒刑參年。　　
    事  實
一、林韋志明知甲基安非他命係毒品危害防制條例第2條第2項第
    2款所列管之第二級毒品，不得持有、販賣，竟分別為下列
    行為：
㈠、林韋志基於販賣第二級毒品甲基安非他命以營利之犯意，以
    其所有如附表二編號4所示之手機1支（含SIM卡1張）作為聯
    絡工具，於民國110年4月26日21時26分許起，以LINE通訊軟
    體與陳祥威聯繫毒品交易事宜後，於同日21時38分許，在屏
    東縣○○鎮○○路○段000號東港郵局前，將1包甲基安非他命（
    重量約1錢）販賣予陳祥威，並當場收取新臺幣（下同）8,5
    00元之價金而完成交易。
㈡、陳祥威於110年4月29日為警查獲其販賣甲基安非他命予蔡易
    穎（業據原審判處罪刑確定）後，供其出毒品來源為林韋志
    ，並配合警方偵辦假意向林韋志購買毒品，於110年5月17日
    以LINE通訊軟體與林韋志聯絡，林韋志即基於販賣第二級毒
    品甲基安非他命以營利之犯意，持用其所有如附表二編號4
    所示之手機1支（含SIM卡1張）與陳祥威約定販賣8,500元之
    甲基安非他命（重量約1錢），於同日21時20分許，林韋志
    即攜帶附表二編號3所示甲基安非他命1包（含袋重3.4公克
    ），至屏東縣○○鎮○○路○段000號東港郵局前，欲與陳祥威進
    行交易，警方即出面以現行犯逮捕林韋志而未能交易成功，
    並扣得林韋志所有如附表二編號1至4所示之物品，因而查悉
    上情。
二、案經臺灣屏東地方檢察署檢察官指揮屏東縣政府警察局東港
    分局偵查起訴。
    理  由
壹、證據能力
一、按被告以外之人於審判外之陳述，雖不符刑事訴訟法第159
    條之1至之4等4條之規定，而經當事人於審判程序同意作為
    證據，法院審酌該言詞陳述或書面陳述作成時之情況，認為
    適當者，亦得為證據；當事人、代理人或辯護人於法院調查
    證據時，知有刑事訴訟法第159條第1 項不得為證據之情形
    ，而未於言詞辯論終結前聲明異議者，視為有前項之同意，
    同法第159條之5定有明文。立法意旨在於傳聞證據未經當事
    人之反對詰問予以核實，原則上先予排除；惟若當事人已放
    棄反對詰問權，於審判程序中表明同意該等傳聞證據可作為
    證據；或於言詞辯論終結前未聲明異議，基於尊重當事人對
    傳聞證據之處分權，及證據資料愈豐富，愈有助於真實發見
    之理念，且強化言詞辯論主義，使訴訟程序得以順暢進行，
    上開傳聞證據亦均具有證據能力。查本判決有罪部分所引具
    傳聞性質之審判外供述證據，檢察官、上訴人即被告林韋志
    （下稱被告）及辯護人於本院準備程序中均表示同意有證據
    能力（見本院卷第67頁），且迄於言詞辯論終結前亦未聲明
    異議。本院審酌各該傳聞證據作成時之情況，認均與本件待
    證事實具有關聯性，且查無證據足以證明言詞陳述之傳聞證
    據部分，陳述人有受外在干擾、不法取供或違反其自由意志
    而陳述之情形；書面陳述之傳聞證據部分，亦無遭變造或偽
    造之情事；衡酌各該傳聞證據，作為本案之證據亦屬適當，
    自均得為證據，而有證據能力。
二、另本判決引用之非供述證據部分，查無實施刑事訴訟程序之
    公務員違法取證之情事，依刑事訴訟法第158條之4 之反面
    解釋，亦有證據能力。　　
貳、認定事實所憑之證據及理由：
一、上揭事實一㈠、㈡，業據被告於偵查、原審及本院均坦承不諱
    （見警一卷第21頁至第24頁、偵一卷第24頁至第28頁、訴卷
    第115頁、第182頁、本院卷第64、94、109頁），核與購毒
    者即同案被告陳祥威於偵查之證述相符（見警一卷第48至50
    頁、偵一卷第15至16頁、警二卷第12至13頁、19至21頁，他
    卷第134頁至第138頁），並有被告與購毒者陳祥威之LINE通
    訊軟體對話紀錄截圖照片4張（見警一卷第87頁至第89頁）
    、110年4月26日屏東縣○○鎮○○路○段000號前監視錄影畫面截
    圖（警一卷第95頁）、110年5月17日現場查獲照片（見警一
    卷第93頁）、購毒者陳祥威之正修科技大學超微量研究科技
    中心尿液檢驗報告（檢驗結果呈安非他命陽性、甲基安非他
    命陽性反應，見警二卷第79頁）、屏東縣政府警察局東港分
    局東濱派出所110年5月18日員警偵查報告（見警一卷第5頁
    ）在卷可稽。又警方於110年5月17日查獲被告時，扣得其所
    有如附表二編號1至4所示之物，亦有屏東縣政府警察局東港
    分局搜索扣押筆錄暨扣押物品目錄表在卷可憑（見警一卷第
    11頁至第15、41至45、55至61頁），而其中如附表二編號4
    所示手機（含SIM卡1張），係供被告持以為事實一㈠、㈡所示
    販毒犯行所用，如附表二編號3所示甲基安非他命毒品（參
    警一卷第91頁所示毒品照片、第93頁所示毒品初篩結果），
    則係被告於事實一㈡所示時、地欲販賣予陳祥威之毒品，亦
    可佐證。
二、又關於販賣毒品部分，政府為杜絕毒品氾濫，再三宣導民眾
    遠離毒品，媒體報導既深且廣，對於禁絕毒品之政策，應為
    民眾所熟悉。政府對於查緝施用、轉讓及販賣毒品無不嚴格
    執行，且販賣毒品罪係重罪，若無利可圖，衡情一般持有毒
    品者，當不致輕易將持有之毒品交付他人。況且，販賣毒品
    乃違法行為，非可公然為之，且有其獨特之販售路線及管道
    ，亦無公定之價格，復可任意增減其分裝之數量，而每次買
    賣之價量，亦可能隨時依市場貨源之供需情形、交易雙方之
    關係深淺、資力、對行情之認知、可能風險之評估、查緝是
    否嚴緊，及購買者被查獲時供述購買對象之可能性風險評估
    等諸般事由，而異其標準，非可一概而論，是販賣之利得，
    誠非固定，除經坦承犯行或價量均達到明確外，委難察得實
    情，但販賣毒品係重罪，若無利可圖行為人應無甘冒被查緝
    法辦重刑之危險，平白無端義務為該買賣毒品之工作，是其
    購入之價格必較售出之價格低廉，而有從中賺取買賣差價牟
    利之意圖及事實，應屬合理之認定，而縱使販賣之人從「價
    差」或「量差」中牟利方式雖異，其意圖營利之非法販賣行
    為仍屬同一。經查，被告與陳祥威非至親好友或有錢財共通
    關係，若無藉販賣毒品牟利之情，自無費心甘受重典而涉犯
    販賣毒品之必要，況且，被告原審準備程序時供稱：我跟毒
    品上游李日凱拿毒品的金額更正為8,000元，我賣8,500元給
    陳祥威就是賺500元等語（見原審卷第116頁），足見被告主
    觀上均有藉販賣第二級毒品並從中牟取利益之意圖甚明。
三、綜上所述，足見被告前揭具任意性之自白，核與事實相符，
    堪予採信。從而，本案事證明確，被告上開犯行，堪以認定
    ，應依法論科。
參、論罪
一、按甲基安非他命依成癮性、濫用性及對社會危害性之程度，
    已列為毒品危害防制條例第2條第2項第2款規定之第二級毒
    品，禁止持有、販賣。是核被告就事實一㈠、㈡所為，分別係
    犯毒品危害防制條例第4條第2項之販賣第二級毒品既遂罪、
    同條例第4條第6項、第2項之販賣第二級毒品未遂罪。其販
    賣前持有第二級毒品之低度行為，應為其販賣之高度行為所
    吸收，均不另論罪。
二、被告就事實一㈠、㈡所示之販賣第二級毒品既、未遂犯行，犯
    意各別，行為互殊，應分論併罰。
三、刑之減輕事由
㈠、刑法第25條第2項
　　被告就事實一㈡所示之犯行，雖已著手販賣第二級毒品犯行
    之實施，惟因受警方指示配合而喬裝買家之陳祥威欠缺購買
    真意，而未能完成交易，為未遂犯，爰依刑法第25條第2項
    規定，按既遂犯之刑予以減輕。
㈡、毒品危害防制條例第17條第2項
　　按犯第4條至第8條之罪於偵查及歷次審判中均自白者，減輕
    其刑，毒品危害防制條例第17條第2項定有明文。查被告於
    偵查、原審及本院審理時，就事實一㈠、㈡所示之販賣第二級
    毒品既遂、未遂犯行，均自白明確，已如前述，則就被告各
    該次販賣第二級毒品既遂、未遂犯行部分，均應依前開規定
    ，（遞）減輕其刑。
㈢、毒品危害防制條例第17條第1項
 1、按毒品危害防制條例第17條第1 項規定：「犯第4條至第8條
    、第10條或第11條之罪，供出毒品來源，因而查獲其他正犯
    或共犯者，減輕或免除其刑。」旨在鼓勵毒品下游者具體供
    出其上游供應人，俾進一步擴大查緝績效，揪出其他正犯或
    共犯，以確實防制毒品泛濫或更為擴散。又所稱之「供出毒
    品來源，因而查獲其他正犯或共犯者」，係指犯罪行為人供
    出毒品來源之對向性正犯，或與其具有共同正犯、共犯（教
    唆犯、幫助犯）關係之毒品由來之人的相關資料，客觀上足
    使偵查犯罪之公務員得據以對之發動調查或偵查程序，並因
    而破獲者。所謂「破獲」，指「確實查獲其人、其犯行」而
    言，然不以所供出之人業據檢察官起訴或法院判刑確定為限
    。如查獲之證據，客觀上已足確認該人、該犯行者，亦屬之
    （最高法院111年度台上字第1884、2162號判決意旨參照）
    。
 2、經查，被告於事實一㈡所示時、地為警查獲時，供出其毒品
    來源為手機APP「Confide」暱稱「ZAC柴」之男子（即李日
    凱），最後一次係於110年5月15日（經查應為110年5月14日
    ）向「ZAC柴」聯絡購買，並於110年5月24日配合警方誘捕
    偵辦上游，佯裝再次向「ZAC柴」購買甲基安非他命，於兩
    人同日見面交易時，經現場埋伏員警查獲李日凱，嗣李日凱
    向檢警坦承上開2次販賣甲基非他命予被告之犯行，並經臺
    灣高雄地方檢察署檢察官以110年度偵字第11716號提起公訴
    （起訴李日凱販毒予被告之時間為110年5月14日、5月24日
    ）等節，有被告於110年5月18日之警詢筆錄（見警一卷第24
    、26頁）、李日凱之警詢筆錄、偵訊筆錄（見偵一卷第35至
    59頁）、被告與李日凱於110年5月23日、5月24日之通訊軟
    體對話譯文（見偵一卷第69至70頁）及上開起訴書（見偵一
    卷第81至82頁）在卷可稽。又檢察官雖未起訴李日凱於110
    年4月26日前亦有販賣甲基安非他命予被告之事實，惟被告
    於原審主張事實一㈠、㈡之毒品來源均為李日凱乙節（見訴卷
    第115頁、第209至210頁），與被告於最初110年5月18日警
    詢時即供稱：我向「ZAC柴」購買過「3次」，最後一次是11
    0年5月15日（經查應為110年5月14日）購買8,500元等語（
    見警一卷第24、26頁），及於同日在檢察官偵訊時供稱：「
    （問：你上次4月底那次《指事實一㈠所示販毒予陳祥威乙事》
    跟藥頭拿多少錢？）一樣，一錢8,500元」等語一致（見偵
    一卷第25頁）；且對照檢察官針對李日凱除涉嫌於110年5月
    14日、5月24日販賣甲基安非他命予被告外，是否尚有其他
    次販賣甲基安非他命予被告之情進行訊問，經李日凱於110
    年5月25日供稱：「（問：你幫林小志《即被告於手機APP「C
    onfide」之暱稱」》拿過幾次安非他命？）他久久拿一次。
    （問：有無3次？）有。（問：更上一次？時間地點？交易
    內容？）時間不記得，地點一樣在我家巷口，毒品份量價格
    不記得，…」等語在卷（見偵一第57頁），可知李日凱於偵
    查中亦坦承曾經販賣甲基安非他命予被告「3次」，除110年
    5月14日、5月24日外，更早之前（即110年5月14日之前）尚
    有一次販賣甲基安非他命予被告，僅時間已不記得了，此節
    核與被告前揭供詞相符，堪認被告於原審供稱事實一㈠之毒
    品來源亦為李日凱，確屬有據。至於被告於110年5月25日以
    證人身分接受檢察官訊問關於李日凱販毒情形時證稱：「（
    問：還有更上次交易？《指110年5月14日之前》）沒有。忘記
    了。」等語（見偵一卷第73頁），應係一時間無法清楚記憶
    具體指證，尚不足動搖被告最初於110年5月18日警、偵訊供
    詞之可信性；由此可見，檢察官未就被告於事實一㈠之毒品
    來源起訴李日凱，毋寧係考量其舉證職責所為取捨，自不能
    憑此遽為被告未供出此部分來源予檢警查獲之不利認定。是
    以，被告就事實一㈠、㈡部分，既已供出其毒品來源均為李日
    凱，並配合檢警偵辦因而查獲李日凱，應依毒品危害防制條
    例第17條第1項規定，均再遞減輕其刑（該項設有「免除其
    刑」之規定，依刑法第66項規定得減至3分之2，且依刑法第
    71條第2項規定，此項減刑應於最後減輕之）。
㈣、刑法第59條
　　辯護人固於原審及本院為被告主張：就被告本案犯行希望可
    以考量刑法第59條之規定予以減刑，讓其能有自新機會等語
    （見訴卷第213頁、本院卷第64、111頁）。惟按，刑法第59
    條規定之酌量減輕其刑，必須犯罪另有特殊之原因、環境等
    情狀，在客觀上足以引起一般同情，認為即使予以宣告法定
    最低度刑，猶嫌過重者，始有其適用。此所謂法定最低度刑
    ，固包括法定最低本刑；惟遇有其他法定減輕之事由者，則
    應係指適用其他法定減輕事由減輕其刑後之最低度刑而言。
    倘被告別有法定減輕事由者，應先適用法定減輕事由減輕其
    刑後，猶認其犯罪之情狀顯可憫恕，即使科以該減輕後之最
    低度刑仍嫌過重者，始得適用刑法第59條規定酌量減輕其刑
    。經查，被告所為如事實一㈠、㈡所示之2次販賣第二級毒品
    犯行，均未構成累犯，且依上開規定分別減輕其刑後，其處
    斷刑之最低刑度分別為1年8月、10月，相較於原本為10年以
    上有期徒刑、無期徒刑之法定刑，已有大幅減輕；復考量被
    告2次販賣毒品犯行，約定交易之價金均為8,500元，數量難
    認微少，且其中1次販賣既遂部分，已使毒品流通而戕害他
    人身心健康，所犯情節難認輕微；況被告正值青壯之年，且
    有正當職業（詳後述），其犯罪並無特殊之原因、環境等情
    狀存在；綜合上開各情觀之，顯難認定被告本案2次犯行有
    何法重情輕而在客觀上足以引起社會一般人同情之處，自無
    再依刑法第59條規定減輕其刑之餘地，是其辯護人此部分主
    張，尚無可採。
肆、上訴論斷
一、撤銷改判部分（即事實一㈠所示）　　
㈠、原審就事實一㈠部分，以本案事證明確，對被告此部分所為販
    賣第二級毒品既遂犯行，予以論罪科刑，固非無見。惟查，
    被告就此部分犯行，亦符合毒品危害防制條例第17條第1項
    之減刑規定，已如前述，原審未予適用減刑，於法未合。被
    告就此部分上訴意旨，請求依刑法第59條規定酌減其刑，並
    不可採，已如前述，是其上訴雖無理由，惟原判決既有上開
    可議之處，自應由本院將原判決關於被如告事實一㈠部分暨
    定應執行刑部分，均予撤銷改判。
㈡、改判之量刑
    爰以行為人之責任為基礎，審酌被告正值青壯，非無循正途
    謀生之能力，明知毒品對於人體健康危害至鉅，為政府嚴令
    禁絕流通，竟仍販賣第二級毒品甲基安非他命牟利，不但助
    長毒品泛濫，危害社會治安，亦侵蝕國家勞動生產力，影響
    層面非淺，所為誠屬不該，應予非難；惟念被告於偵審始終
    坦承犯行，復供出來源配合檢警查緝上游，犯後態度尚可，
    且未曾有經法院判刑之刑事前科，素行尚佳；兼衡其犯罪之
    動機、手段、販賣毒品之價格、數量等犯罪情節；並考量被
    告自陳目前擔任廚師，月收入2至3萬元，與父母親同住之生
    活及經濟狀況（本院卷第110頁）等一切情狀，量處如附表
    一編號1「本院判決結果及主文」欄所示之刑。又被告此部
    分犯行，既經本院判處逾2年之有期徒刑，即與刑法第74條
    之緩刑要件不符，自無從為緩刑之宣告，被告上訴意旨請求
    宣告緩刑部分（見本院卷第111頁），於法不合，尚難憑採
    ，併予指明。
㈢、沒收
 1、按「供犯罪所用、犯罪預備之物或犯罪所生之物，屬於犯罪
    行為人者，得沒收之。但有特別規定者，依其規定。」，刑
    法第38條第2項固有明定。惟依毒品危害防制條例第19條第1
    項規定：「犯第4條至第9條、第12條、第13條或第14條第1
    項、第2項之罪者，其供犯罪所用之物，不問屬於犯罪行為
    人與否，均沒收之。」，此係採義務沒收主義，且為刑法第
    38條第2項後段所稱之特別規定，自應優先適用。經查，扣
    案如附表三編號4所示手機1支（含SIM卡1張），乃被告所有
    持以聯絡事實一㈠所示販毒交易使用之物，業據被告供承在
    卷（見訴卷第187頁），應依毒品危害防制條例第19條第1項
    規定，於被告此部分犯行之罪刑項下，宣告沒收之。
 2、按犯罪所得，屬於犯罪行為人者，沒收之；於全部或一部不
    能沒收或不宜執行沒收時，追徵其價額；刑法第38條之1第1
    項前段、第3項分別定有明文。又販賣毒品所得金錢無論已
    否扣案、成本若干或利潤多少，均應全部諭知沒收（最高法
    院65年度第5次刑庭庭推總會議決議意旨參照）。經查，被
    告就事實一㈠所示販毒犯行取得8,500元價金，業如前述，核
    屬被告之犯罪所得，且未據扣案，應依前開規定，於被告本
    次犯行之罪刑項下，宣告沒收，並於全部或一部不能沒收或
    不宜執行沒收時，追徵其價額。
 3、至扣案如附表二編號1、2所示之物，雖為被告所有，惟顯與
    本案無關，且非違禁物，無從宣告沒收，併予敘明。　
二、上訴駁回部分（即事實一㈡所示）
㈠、原審認被告就事實一㈡部分罪證明確，因而適用相關法律規定
    ，以行為人之責任為基礎，審酌被告明知第二級毒品甲基安
    非他命具有成癮性及危害性，為法律所禁止販賣之物，被告
    竟仍販賣未遂，所為實非可取，惟念被告於偵查至本院（即
    原審）審理時能坦承全部犯行，且供出毒品上游並配合偵、
    審之犯後態度，兼衡以被告販賣之對象、價金等犯罪情節，
    暨被告自陳之智識程度、家庭生活及經濟狀況等一切情狀（
    見訴卷第214頁），量處如附表一編號2「原判決之主文」欄
    所示之刑。並就沒收部分說明：⑴、扣案如附表二編號3所示
    之甲基安非他命，係被告就事實一㈡所示販賣未遂之第二級
    毒品，爰依毒品危害防制條例第18條第1項前段規定，於被
    告此部分所犯罪刑項下宣告沒收銷燬；⑵、扣案如附表二編
    號4所示之手機1支（含SIM卡1張），為被告所有並供其持以
    聯繫事實一㈡所示販毒之用，業據被告坦認在卷（見訴卷第1
    87頁），應依毒品危害防制條例第19條第1項規定，於其此
    部分所犯罪刑項下宣告沒收；⑶、被告如事實一㈡所示犯行，
    因屬未遂，並未實際取得價金，即無犯罪所得可言，自不予
    宣告沒收或追徵之；⑷、至扣案如附表二編號1、2所示之物
    ，雖為被告所有，惟與本案無關，業據被告供承在卷（見訴
    卷第115頁至第116頁），且非違禁物，自均不得宣告沒收。
㈡、經核原審就被告如事實一㈡所示犯行之認事用法，並無違誤，
    且斟酌量刑及相關沒收之說明等情，亦屬妥適。
㈢、被告上訴意旨略以：原審量刑過重，請求依刑法第59條酌減
    其刑，並從輕量刑及宣告緩刑等語。惟按，刑之量定，屬為
    裁判之法院得依職權自由裁量之事項，苟其量刑已以行為人
    之責任為基礎，並斟酌刑法第57條各款所列情狀，在法定刑
    度內，酌量科刑，無顯然失當或違反公平、比例及罪刑相當
    原則者，即不得任意指為違法或不當。又刑法第59條之酌量
    減輕其刑，必須犯罪另有特殊之原因與環境，在客觀上足以
    引起一般同情，認為即使予以宣告法定最低度刑期尤嫌過重
    者，始有其適用。被告犯罪之情狀是否顯可憫恕，而得適用
    刑法第59條規定酌量減輕其刑，係事實審法院之職權，除其
    裁量權之行使，明顯違反比例原則外，亦不得任意指為違法
    。本件原判決已說明被告此次販毒犯行業依相關規定減刑，
    且依其犯罪節情難認輕微，客觀上不足引起一般同情而無情
    輕法重之情形，不符合刑法第59條酌減之要件，復斟酌刑法
    第57條各款所列一切情狀予以量刑，業如前述，是原審未酌
    減其刑，並無違法，且所為刑之量定，既未逾越法定刑度，
    又未濫用自由裁量之權限，而無明顯過重致生違背公平、比
    例或罪刑相當原則之情，自無何不當或違法而構成應撤銷之
    事由可言。是以，被告就事實一㈡部分上訴，為無理由，應
    予駁回。
三、就被告上開撤銷改判部分所處之刑（即附表一編號1所示）
    ，與駁回上訴部分所處之刑（即附表一編號2所示），定其
    應執行刑：
㈠、本院審酌販賣毒品罪之規範目的在防止毒品泛濫而危害國民
    健康，考量被告本件所犯2罪均係販賣第二級毒品，其販賣
    之對象均為同一人，且其中1次犯行未遂而實際上未致毒品
    流通，犯案時間為110年4月26日、同年5月17日，相隔時間
    尚屬短暫，販賣金額均為8,500元，難與大盤毒梟相提並論
    ，且出於相同之犯罪動機，侵害同一種類之法益，對法益侵
    害之加重效應不大等整體犯罪之非難評價；暨考量因生命有
    限，刑罰對被告造成之痛苦程度，係隨刑度增加而生加乘效
    果，而非以等比方式增加，是則以隨罪數增加遞減其刑罰之
    方式，當足以評價被告行為之不法，爰依刑法第51條第5款
    就多數有期徒刑數罪併罰所採限制加重原則之規定，就被告
    所犯上開2罪，定其應執行刑如主文第四項所示。
㈡、末按，宣告多數沒收併執行之規定，既因沒收已非屬從刑，
    並非數罪併罰，乃由原刑法第51條關於數罪併罰定應執行者
    之其中第9款獨立出移至同法第40條之2，明定宣告多數沒收
    者，併執行之，故法院自無庸就多數沒收合併宣告之。是以
    ，被告犯上開2罪所宣告沒收之物，即毋庸於定應執行刑之
    主文項下再重複沒收之諭知，併此敘明。
四、同案被告陳祥威部分，業經原審判處罪刑確定，自不另論列
    ，附此敘明。　　　　　
據上論斷，應依刑事訴訟法第368條、第369條第1項前段、第364
條、第299條第1項前段，判決如主文。
本案經檢察官楊士逸提起公訴，檢察官許月雲到庭執行職務。
中　　華　　民　　國　　111 　年　　6 　　月　　16　　日
                  刑事第八庭    審判長法  官  邱明弘
                                      法  官  陳松檀
                                      法  官  林書慧
以上正本證明與原本無異。
如不服本判決應於收受本判決後20日內向本院提出上訴書狀，其
未敘述上訴理由者，並得於提起上訴後20日內向本院補提理由書
狀（均須按他造當事人之人數附繕本）「切勿逕送上級法院」。
中　　華　　民　　國　　111 　年　　6 　　月　　16　　日
　　　　　　　　　　　　　　　　　　　書記官  林昭吟
◎、附錄本判決論罪科刑法條：
《毒品危害防制條例第4條》
製造、運輸、販賣第一級毒品者，處死刑或無期徒刑；處無期徒
刑者，得併科新臺幣3千萬元以下罰金。
製造、運輸、販賣第二級毒品者，處無期徒刑或10年以上有期徒
刑，得併科新臺幣1千5百萬元以下罰金。
製造、運輸、販賣第三級毒品者，處7年以上有期徒刑，得併科
新臺幣1千萬元以下罰金。
製造、運輸、販賣第四級毒品者，處5年以上12年以下有期徒刑
，得併科新臺幣5百萬元以下罰金。
製造、運輸、販賣專供製造或施用毒品之器具者，處1年以上7年
以下有期徒刑，得併科新臺幣1百50萬元以下罰金。
前五項之未遂犯罰之。

◎、附表一：
編號 犯罪事實 原判決之主文   本院判決結果及主文  1 (即原判決附表一編號1） 事實一㈠ 林韋志販賣第二級毒品，處有期徒刑陸年。扣案如附表二編號十所示之物沒收。未扣案之犯罪所得新臺幣捌仟伍佰元沒收，於全部或一部不能沒收或不宜執行沒收時，追徵之。   【原判決此部分撤銷】 林韋志販賣第二級毒品，處有期徒刑貳年肆月。扣案如附表二編號4所示之物沒收。未扣案之犯罪所得新臺幣捌仟伍佰元沒收，於全部或一部不能沒收或不宜執行沒收時，追徵其價額。  2 (即原判決附表一編號4） 事實一㈡ 林韋志販賣第二級毒品，未遂，處有期徒刑壹年肆月。扣案如附表二編號九所示之物沒收銷燬。扣案如附表二編號十所示之物沒收。   上訴駁回。 

◎、附表二：扣案物品
編號 扣押物名稱 數量 原判決附表二之編號  1 針筒 1 支 原判決附表二編號7  2 吸食器 1 組 原判決附表二編號8  3 甲基安非他命（含袋重3.4公克） 1 包 原判決附表二編號9  4 蘋果牌手機（含SIM卡1張，IMEI：000000000000000、000000000000000） 1 支 原判決附表二編號10 

◎、附表三：卷證標目
編號 卷宗案號 代號  1 屏東縣政府警察局東港分局東警分偵00000000000號 警一卷  2 屏東縣政府警察局東港分局東警分偵00000000000號 警二卷  3 屏東地方檢察署110年度偵字第5263號 偵一卷  4 屏東地方檢察署110年度他字第1295號 他卷  5 屏東地方法院110年度訴字第403號 訴卷  6 本院111年度上訴字第245號 本院卷